臺灣高等法院刑事裁定                  100年度抗字第872號
抗  告  人
即受 刑 人  徐金福
上列抗告人因違反廢棄物清理法等案件，不服臺灣桃園地方法院
中華民國100年5月18日定其應執行刑之裁定（100年度聲字第160
2號），提起抗告，本院裁定如下：
    主  文
抗告駁回。
    理  由
一、原裁定意旨略以：抗告人即受刑人徐金福因違反廢棄物清理
    法等案件，先後經本院及原審法院判處如原裁定附表所示之
    刑，均經分別確定在案。茲檢察官聲請定其應執行刑，原審
    審核認聲請為正當，應定其應執行之刑，爰依刑事訴訟法第
    477 條第1 項，刑法第53條、第51條第5 款，裁定受刑人所
    犯如原裁定附表所示之罪，應執行有期徒刑1年2月。
二、抗告意旨略以：其本次（即民國99年10月12日入監）執行係
    2罪，非原裁定所示之3罪，且其中94年度壢交簡字第1666號
    ，其已於95年執行完畢，96年度上更一字第235號亦已於98
    年執行完畢，原裁定就上開已執行完畢之刑定應執行刑，似
    乎有誤，請予更正；又最近執行之2罪，其案號：99年度執
    字第12276號（原審法院99年度審交易字第125號判處有期徒
    刑7月，經本院99交上易字第125號駁回上訴確定）判處有期
    徒刑7月，以及98年度訴字第901號（即原裁定附表編號2所
    示之罪）判處有期徒刑7月，請予裁定應執行刑等語。
三、按裁判確定前犯數罪者，併合處罰之。又數罪併罰，有二裁
    判以上者，依刑法第51條之規定，定其應執行之刑，刑法第
    50條、第53條分別定有明文。被告犯應併合處罰之數罪，經
    法院以判決或裁定定其數罪之應執行刑確定者，該數罪是否
    執行完畢，均係以所定之應執行刑全部執行完畢為斷。其在
    定應執行刑之前已先執行之有期徒刑之罪，因嗣後與他罪合
    併定應執行刑，而由檢察官換發執行指揮書執行應執行刑，
    是其前已執行之有期徒刑部分，僅應予扣除，該罪宣告之刑
    不能認為已執行完畢。亦即若僅數罪中之一罪所宣告之刑執
    行完畢，而數罪合併所定應執行之刑尚未執行完畢，應認為
    執行未畢（最高法院93年度台非字第298號判決意旨、78年
    度第2次刑事庭會議決議意旨參照）。
四、經查本件原裁定以抗告人所犯如原裁定附表編號1至3所示之
    罪，合於刑法第50條所規定裁判確定前犯數罪之情形，檢察
    官之聲請為有理由，而依同法第50條、第51條第5款、第53
    條之規定，定其應執刑為有期徒刑1年2月，於法並無不合。
    至原裁定附表編號1、3所示之罪雖分別已執行完畢，要屬檢
    察官日後指揮執行時應行扣除之問題，與定應執行刑裁定之
    合法性無涉，是抗告意旨指摘於此，容有誤會。又抗告意旨
    所指目前執行之案件，經查為被告犯違背安全駕駛致交通危
    險罪經原審法院99年度審交易字第125號判處有期徒刑7月（
    本院99年度交上易字第125號駁回上訴確定），及原裁定附
    表編號1、2所示之罪經原審法院100年度聲減字第3號裁定應
    執行有期徒刑8月又15日，有本院被告前案紀錄表附卷可稽
    。其中原裁定附表1、2所示之罪業經原審依法定其應執行之
    刑，已如前述；而原審法院99年度審交易字第125號判處有
    期徒刑7月部分，是否合於刑法第50條之規定，未見抗告人
    說明，且亦未據檢察官聲請定其應執行之刑，原審自無從裁
    定定其應執行之刑，抗告人此部分聲請，並非可採。揆諸前
    開說明，抗告人執前詞指摘原裁定不當，為無理由，應予駁
    回
據上論斷，應依刑事訴訟法第412條，裁定如主文。
中    華    民    國   100    年    9     月    13    日
                  刑事第五庭  審判長法  官  王敏慧
                                    法  官  崔玲琦
                                    法  官  劉秉鑫
以上正本證明與原本無異。
如不服本裁定，應於收受送達後五日內向本院提出再抗告狀。
                                    書記官  蔡宜蓁
中    華    民    國   100    年    9     月    13    日